臺灣高等法院刑事判決　　　　　　　　　　　　　　九十三年度上訴字第九六五號
　　上　訴　人　臺灣臺北地方法院檢察署檢察官
　　被　　　告　辛○○
右上訴人因偽造文書等案件，不服臺灣臺北地方法院九十二年度訴字第一八０八號，
中華民國九十三年二月十八日第一審判決（起訴案號：臺灣臺北地方法院檢察署九十
一年度偵緝字第一七二七號），提起上訴，本院判決如左：
    主  文
原判決關於辛○○部分撤銷。
辛○○共同連續行使偽造私文書，足以生損害於他人，處有期徒刑陸月，如易科罰金
，以佰元折算壹日。如附表一編號一至三所示持卡人存根聯、商店存根聯上偽造之
「戊○○」署押共陸枚、附表二編號一之「簽單種類」欄所示持卡人存根、商店存根
、收單存根上偽造之「吳仁祥」署押參枚、附表二編號二至九之「簽單種類」欄所示
持卡人存根、商店存根、收單存根上偽造之「郭成隆」署押貳拾肆枚、附表二編號十
之「簽單種類」欄所示持卡人存根、商店存根、收單存根上偽造之「金佰欽」署押參
枚、附表三編號一之「簽單種類」欄所示持卡人存根、商店存根、收單存根上偽造之
「周章同」署押參枚、附表三編號二至三之「簽單種類」欄所示持卡人存根、商店存
根、收單存根上偽造之「金佰欽」署押陸枚，又附表四所示臺北銀行卡號00000
00000000000偽卡壹枚，新竹國際商業銀行卡號四五七九五六Ｚ0000
00000偽卡壹枚，中國信託商業銀行卡號0000000000000000偽
卡壹枚，均沒收。
    事  實
一、辛○○於民國（以下同）八十九年八月間，在不詳時地，向不詳姓名年籍之成年
    人購得偽造之中國信託商業銀行核發、卡號0000000000000000
    號，及新竹國際商業銀行（下稱竹商銀）核發、卡號000000000000
    0000之信用卡各一張（如附表四編號二、三）後，竟意圖為自已不法之所有
    ，基於概括之犯意，旋即夥同其在舞廳認識服役退伍後無適當工作之己○○（業
    經臺灣臺北地方法院以九十年度訴字第八九號判處有期徒刑肆月確定）共同基於
    行使偽造私文書及意圖為自己不法所有詐欺之概括犯意聯絡，由辛○○於八十九
    年八月二十二日提供其使用之ＤＶ─００五八號自用小客車，指示亦具有犯意聯
    絡之綽號「小楊」載送己○○，並將偽卡交付己○○，己○○因不明該卡正面英
    文字之中文譯音，為避免遭識破，乃於卡背偽簽「吳仁祥」【先於附表二編號一
    所示時地所持偽卡卡背偽簽「吳仁祥」之署押盜刷，後於附表二、附表三所示時
    地（附表二編號十、附表三編號一、三以外）所持偽卡卡背原署押塗去後再偽簽
    「郭成隆」署押盜刷，塗去後再偽簽「金佰欽」之署押盜刷，詳下述），於附表
    二編號一所示時地持偽卡刷卡購物一筆，由己○○在簽帳單上偽造「吳仁祥」署
    押而偽造私文書後，持向商店人員行使，使上開商店人員陷於錯誤，而分別交付
    商品，足以生損害於真卡持有人吳仁祥與受騙商店及發卡銀行等，購得物品均交
    由辛○○，再經由銷贓管道變現商品，得款己○○朋分二成，並續由自己駕駛Ｄ
    Ｖ─００五八號自用小客車載送己○○，附表二編號十、附表三編號一、三係提
    供新竹國際商業銀行（下稱新竹商銀）卡號四五七九五六Ｚ000000000
    偽卡，附表二、三其餘交易部分，均係提供中國信託商業銀行卡號000000
    0000000000偽卡，連續於八十九年八月二十三日、二十四日如附表二
    （編號一除外）、三所示之時間、地點，將偽卡交付己○○，己○○亦因不明該
    卡正面英文字之中文譯音，為避免遭識破，於八十九年八月二十三日先於新竹國
    際商業銀行偽卡背面偽簽「周章同」署押（後為避免遭識破，乃以不明之方法拭
    去後，再偽簽「金佰欽」署押，於同年月二十四日繼續盜刷），於附表二、附表
    三所示時地（附表二編號十、附表三編號一、三以外）所持中國信託商業銀行偽
    卡卡背原署押「吳仁祥」塗去後再偽簽「郭成隆」署押盜刷，塗去後再偽簽「金
    佰欽」之署押盜刷，由己○○持卡盜刷消費共計十二筆，並均在簽帳單上偽造「
    郭成隆」、「金佰欽」、「周章同」署押而偽造私文書後，持向商店人員行使，
    使上開商店人員陷於錯誤，而分別交付商品，足以生損害於真卡持有人陳金龍、
    勤士力、金佰欽、郭成隆、周章同與受騙商店及發卡銀行等，嗣於八十九年八月
    二十四日十四時三十分許，持上揭新竹商銀偽卡，在臺北市環亞百貨公司地下一
    樓消費時為警查獲，足生損害於真卡持有人陳金龍、勤士力、金佰欽、郭成隆、
    吳仁祥、周章同與受騙商店及發卡銀行等，並扣得偽造之信用卡二張。
二、辛○○復承上犯意，於八十九年十二月間在不詳時地，向不詳姓名年籍之成年人
    購得偽造之卡號為0000000000000000號、正面持卡人姓名英文
    拼音為ＣＨＡＮＧ  ＮＩＮＧ  ＤＩＮＧ、背面尚未簽名之臺北銀行信用卡一張
    （如附表四編號一，該卡號係臺北銀行所核發，登記持卡人為任治民）後，旋即
    夥同己○○、丙○○及一名姓名年籍不詳綽號「小楊」之成年男子共同基於行使
    偽造私文書及意圖為自己不法所有詐欺之概括犯意聯絡，由辛○○於八十九年八
    月二十九日提供其使用之ＤＶ─００五八號自用小客車，指示綽號「小楊」載送
    己○○及亦有犯意聯絡之丙○○（己○○、丙○○部分業經臺灣臺北地方法院各
    判處有期徒刑陸月確定），並將偽卡囑由綽號「小楊」交付己○○，己○○於卡
    背偽簽「戊○○」，由姓名年籍不詳綽號「小楊」之成年男子擔任駕駛、己○○
    擔任刷手、丙○○在旁陪同並擔任把風，而連續於如附表一所示之時間、地點行
    使上開偽造信用卡冒充「戊○○」名義刷卡購物，並於如附表一編號一至三所示
    之時間、地點在該等商店之一式二聯簽帳單之顧客簽名欄內，由己○○以複寫方
    式偽造「戊○○」之署押各二枚（因每份簽帳單為一式二聯，採複寫方法，故一
    次簽名即產生二枚署押）而連續偽造信用卡簽帳單共三份後，分別將其中之商店
    存根聯持向該等商店人員行使，表示係「戊○○」本人至該商店購物並確認消費
    金額之意思，使上開商店人員陷於錯誤，而分別交付如附表一編號一至三消費金
    額欄所示價值之商品，足以生損害於「戊○○」、臺北銀行及附表一所示之商家
    ，購得物品均交由辛○○，再經由銷贓管道變現商品，得款己○○、丙○○各朋
    分二成；至上開三人行使前述偽造信用卡至如附表一編號四、五所示之商店欲詐
    購商品，則因無法成功刷卡及遭店員識破而未得逞，並旋於同日十九時許在附表
    一編號五所示之商店為警當場查獲。
三、案經臺北市政府警察局松山分局報請臺灣臺北地方法院檢察署檢察官偵查起訴。
    理  由
壹、程序部分：
    原審關於共同被告己○○、丙○○共同連續行使偽造私文書罪刑部分，業已確定
    並經移送執行完畢，有臺北地方法院檢察署九十三年四月一日甲○茂次九十三執
    一０七八字第一八七一六號函在卷可稽，是本件本院審理範圍僅限於被告辛○○
    犯行部分，宜先敘明。
貳、實體部分：
一、被告之供述與辯解：
    訊據被告辛○○坦承，己○○係伊以前同事，伊確實有於附表二編號二至十、附
    表三編號一至三所示時日，開車搭載己○○前往刷卡購物，購物時伊均在車上等
    待並未下車，己○○亦曾向伊借過車，惟矢口否認知悉己○○係持偽卡購物，及
    事後分得二成好處云云。
二、認定犯罪事實所憑之證據及理由：
（一）共同被告己○○涉案及其查獲：
      共同被告己○○於八十九年八月二十四日下午二時三十分許，持背面偽造「金
      佰欽」署押之新竹商銀信用卡，至臺北市○○○路○段三三七號環亞百貨公司
      地下一樓，購買價值三萬四千九百元之數位式相機，該店收銀主任陳思怡認係
      偽卡報警處理，為警當場查獲，所涉犯行經臺灣臺北地方法院檢察署檢察官以
      八十九年度偵字第二二三０九號提起公訴，原審以九十年度訴字第八九號判處
      有期徒刑肆月確定在案，又共同被告己○○、丙○○二人於八十九年十二月二
      十九日十九時許，持臺北銀行卡號為0000000000000000號信
      用卡一張至附表一編號五所示臺北市○○街二二四號「博登西藥房」欲詐購藥
      品而未得逞，為警當場查獲，所涉犯行經臺灣臺北地方法院檢察署檢察官分九
      十年度偵字第八七二號案偵辦，嗣簽結移台灣臺北地方法院九十年度訴字第八
      九號併臺灣臺北地方法院檢察署八十九年度偵字第二二三０九號案審理，台灣
      臺北地方法院以此部分之行為與該案論罪科刑之事實，非具連續犯關係退併，
      另分九十一年度偵緝字第一七二七號偵查起訴（即本案，被告辛○○部份係檢
      察官簽分偵辦），有該起訴書、判決書附卷可憑，並核閱各該案卷無訛。
（二）被告辛○○共同連續行使偽造私文書之事證：
  １、被告辛○○參與犯行之態樣：
      查一般偽卡集團之犯案模式係藉由共同謀議，犯行分工、利益均霑之方式，推
      由不同之人分擔各階段之犯罪行為（包括：竊取磁碼、偽造信用卡、盜刷消費
      、銷贓變現等），以分擔遭查緝之風險。已據同案共犯己○○於偵查時供明：
      「（問：寫在這紙上之辛○○是誰）是以前在舞廳認識之人，在當完兵之後又
      遇見他，在快遞工作沒有做之後，有次去找他，他知道我沒工作，就拿偽卡給
      我，叫我去刷，並買他指定之東西，賣得的錢，他再給我二成，他開的車牌是
      ＤＶ─ＯＯ五八號」等語在卷（見九十年偵字第八七二號卷第四十七頁），又
      被告辛○○於八十九年八月二十三日至二十四日，自行駕車載送被告己○○前
      往臺北縣、市多處商家，刷偽卡消費（詳細時間、地點如附表二（編號一除外
      ）及附表三所示），至於附表一，八十九年十二月二十九日被告辛○○因病無
      法前往，仍由丙○○至現場和己○○會合，而由綽號「小楊」駕駛ＤＶ─ＯＯ
      五八號車，載己○○、丙○○前往刷卡購物，附表二編號一，八十九年十二月
      二十二日被告辛○○因事無法前往，亦由綽號「小楊」駕駛ＤＶ─ＯＯ五八號
      車，載己○○去刷卡購物，持卡所購商品均交由被告辛○○（八十九年十二月
      二十二日、二十九日係交綽號「小楊」）銷贓變賣，渠等僅朋分二成等情，亦
      分據共犯己○○、丙○○供明（詳下述），可見被告辛○○有參與本件提供偽
      卡，選定地點，載送盜刷消費之人前往商家詐購物品，或提供車輛指示他人載
  ２、被告辛○○共同連續行使偽卡消費之具體事證：
  （１）附表一所示八十九年十二月二十九日及附表二編號一所示八十九年八月二十
        二日行使偽卡消費部分：
        被告於八十九年八月二十二日（附表二編號一）因事，同年十二月二十九日
        （附表一）因病，未能自行開車載送共犯己○○前往刷偽卡消費，而指示綽
        號「小楊」男子駕駛被告辛○○的乙○○○○○○○○○自小客車代為，關
        於附表一所示八十九年十二月二十九日行使偽卡消費部分，據共犯己○○於
        原審時供稱：「我本來不認識丙○○，當天是丙○○到現場和我集合，他說
        不知情是騙人的，當天（附表一所示時日八十九年十二月二十九日）辛○○
        本來要開車載我們去刷卡，但因生病沒辦法來，我們那天開去犯罪的車子，
        是辛○○提供的，登記他姐夫的名字，全部的犯罪行為他們全部都知情：：
        」、「（問：八十九年十二月二十九日是何人分派組別？）是辛○○找我和
        其他的人，犯罪當天他本來自己要去，是因為他身體不舒服才找那個男生開
        車，至於丙○○是誰找來的我不清楚」、「（問：當天丙○○在你刷卡時從
        頭到尾都陪著你嗎？）刷卡時他都陪著我，一方面是為了觀摩，一方面是為
        了把風。每次刷卡回來騙得的財物，我們當天結束後，就交給辛○○」、「
        （問：你們幾人怎麼拆帳？）辛○○又拿給別人去賣，賣得的錢辛○○分給
        我二成，丙○○分得多少我不知道」（見原審九十三年二月四日訊問筆錄）
        ，己○○於本院準備程序中證稱：「附表一所示，在八十九年十二月二十九
        日被告辛○○並沒有開車載我去刷卡購物，因當天被告辛○○身體不舒服，
        就由綽號「小楊」的人開被告辛○○的乙○○○○○○○○○自小客車載我
        跟證人丙○○去刷卡消費，信用卡是由綽號「小楊」交給我去刷卡消費的」
        、「被告辛○○所述不實，我是到南京東路與吉林路的第一條巷子與證人丙○○會合，然後綽號「小楊」的就開乙○○○○○○○○○自小客車到場後
        ，我們會合，有由綽號「小楊」找地方，我就與證人丙○○去刷卡消費」（
        見本院九十三年五月六日準備程序筆錄），又共犯己○○於本件中僅係出面
        盜刷之人，而選定地點、商品、銷贓變現等行為均非其所熟知負責，此據同
        案共犯丙○○【按：八十九年十二月二十九日係小楊載送己○○及丙○○共
        同前往盜刷】於警詢所供：「另外一位負責開車載我和己○○的人，他的名
        字我不清楚，第一次見面，只知道他的綽號叫「長腳」（閩南語）」、「：
        ：己○○說這些刷卡得來的東西，可以拿給「長腳」換錢」、於偵查供陳：
        「（問：盜刷所得之物，是否均交給開車帶你們之人？）是」（見九十年偵
        字第八七二號卷第七頁反面、第四十六頁）等語自明。關於附表二編號一所
        示八十九年八月二十二日行使偽卡消費部分，據己○○於本院準備程序中證
        稱：「在八十九年八月二十二日被告辛○○沒有開車載我去，因被告辛○○
        有事，就由綽號「小楊」的人開被告辛○○的乙○○○○○○○○○自小客
        車載我們去刷卡消費，信用卡是由綽號「小楊」交給我去刷卡消費的，我有
        偽簽吳仁祥、郭成隆、周章同、金百欽的署押」（見本院九十三年五月六日
        準備程序筆錄）己○○於本院：「（問：己○○你於八十九年八月二十二日
        ，在臺北市○○路與林森北路口，向一名姓名年籍不詳、庚○○○○○之成
        年男子，以三萬元代價購得偽造之中國信託商業銀行核發、卡號00000
        00000000000號，及新竹國際商業銀行（下稱竹商銀）核發、卡
        號0000000000000000之信用卡各一張有何意見？）這二張
        信用卡我是被告辛○○拿給我去刷卡消費的，然後賣掉刷可購物的東西後我
        再抽二成，其他歸被告辛○○所有」、「（問：提示九十年訴字八十九號確
        定判決的信用卡係何人提供的？）偽造之中國信託商業銀行核發、卡號00
        00000000000000號，及新竹國際商業銀行核發、卡號000
        0000000000000之信用卡各一張我在原審說是向庚○○○○○
        買的，但實際上是被告辛○○提供給我的，我都是在第一個消費地點，然後
        由被告辛○○交給我消費的，是我要在下車之前，被告辛○○就會交給我信
        用卡去刷卡消費，八十九年八月二十二日我去消費被告辛○○是沒有去，但
        被告辛○○知道我要去消費買東西」「（問：中國信託商銀、新竹銀商信用
        卡各一張消費三聯單都是你簽名的？）是的，信用卡是被告辛○○交給我的
        ，但當時只有我們二人在場，沒有第三人在場可以證明，但證人丙○○也知
        道信用卡是由辛○○信用卡提供的」、「（問：提示原審判決附表一、二、
        三有何意見？）附表二、三所示，在八十九年八月二十二日被告辛○○沒有
        開車載我去，因被告辛○○有事，就由綽號「小楊」的人開被告辛○○的乙○○○○○○○○○自小客車載我們去刷卡消費，信用卡是由綽號「小楊」
        交給我去刷卡消費的，我有偽簽吳仁祥、郭成隆、周章同、金百欽的署押等
        語（見本院九十三年五月六日準備程序筆錄），被告辛○○於上開二日雖未
        親自開車，搭載己○○、丙○○前往刷卡購物，惟仍參與此部分之犯行，至
        為明顯。雖被告辛○○否認上開二日係其開車，也不知道係何人開車及不認
        識綽號「小楊」之男子，亦無要該男子交付偽卡予己○○等情，辯以其ＤＶ
        ─ＯＯ五八號自小客車是由己○○自已來借車的；在八十九年五月二十三、
        二十四日購物之前之後，證人己○○均有向其借車，但沒有說要幹什麼云云
        （見本院九十三年四月二十二日、五月六日訊問筆錄），核屬飾卸之詞，委
        無可採。
  （２）附表二（編號一除外）及附表三所示八十九年八月二十三、二十四日行使偽
        卡消費部分：
        附表二編號二至十、附表三編號一至三所示八十九年八月二十三、二十四日
        行使偽卡消費部分，業據被告辛○○於原審及本院審理時自承：確實有於附
        表二編號二至十、附表三編號一、二、三所示時日，即八十九年八月二十三
        、二十四日開車載證人己○○前往刷卡購物在卷（見原審卷第三十一頁、本
        院九十三年四月二十二日準備程序筆錄），並經己○○於原審供稱：「（問
        ：八月二十二日至二十四日你是與同一批人去盜刷嗎？）那幾次是跟辛○○
        一起去」（八月二十二日應係「小楊」開車）、「（問：那次的簽名也是你
        簽的嗎？）是。辛○○開車在上面等」（見原審九十三年二月四日訊問筆錄
        ），復於本院準備程序中證稱：「在八十九年八月二十三、二十四日就都是
        被告辛○○開車  載我去刷卡消費，然後變賣再由我抽二成，其他的都歸被
        告辛○○所有」、「（問：如何抽二成？）就是刷卡消費所買到的東西，就
        拿到專門收購贓物的地方賣掉換成現金，我分二成，其他的歸被告辛○○所
        有」等語（見本院九十三年五月六日準備程序筆錄），被告辛○○參與此部
        分之犯行，甚明，被告辯稱：跟己○○是以前同事，當時因為己○○說他沒
        有車，要伊開車載他去購物，己○○去購物時，伊都在車上等，都沒有下車
        ，不知道己○○是刷偽卡購物云云（見本院九十三年四月二十二日準備程序
        筆錄），尚無可採。
  （３）犯意認定：
        雖被告辛○○對於附表一所示八十九年十二月二十九日、附表二編號一所示
        八十九年八月二十二日行使偽卡消費部分，否認上開二日係其開車，也不知
        道係何人開車及不認識綽號「小楊」之男子，亦無要該男子交付偽卡予己○○等情，辯以其ＤＶ─ＯＯ五八號自小客車是由己○○自已來借車的；在八
        十九年五月二十三、二十四日購物之前之後，證人己○○均有向其借車，但
        沒有說要幹什麼云云（見本院九十三年四月二十二日、五月六日訊問筆錄）
        另對於附表二（編號一除外）及附表三所示八十九年八月二十三、二十四日
        行使偽卡消費部分，被告辯稱：跟己○○是以前同事，當時因為己○○說他
        沒有車，要伊開車載他去購物，己○○去購物時，伊都在車上等，都沒有下
        車，不知道己○○是刷偽卡購物云云（見本院九十三年四月二十二日準備程
        序筆錄）  惟查：系爭乙○○○○○○○○○自用小客車是被告辛○○姊夫
        蕭德和的車子，均由被告辛○○使用乙節，業據被告辛○○於偵、審中自承
        在卷，並經證人蕭德和（即被告之姐夫，該車登記名義人）於偵查時證述無
        訛（見九十年偵字第一四三一三號卷第十四頁），而本案八十九年十二月二
        十九日、八月二十二日至二十四日每次犯罪均係使用同一部車，亦經同案共
        犯己○○於原審時供述分明（見原審九十三年二月四日訊問筆錄），被告辛○○若非參與前揭犯罪，何甘冒遭追查之風險，多次親載己○○前往刷卡購
        物，且於八十九年八月二十二日因事，十二月二十九因病未克前往之際，猶
        願多次無償借予車輛供己○○使用？又據共犯己○○證稱：我辭去快遞工作
        後，有次去找被告，他知道我沒工作，就拿偽卡給我，叫我去刷，並買他指
        定之東西，賣得的錢，他再給我二成等語，顯見己○○彼時經濟窘困，被告
        知之甚詳，豈又有資力於八十九年八月二十三日單日（十三時二十七分至二
        十二時五十二分）短時間內連續刷卡九筆，購物金額高達六萬二千餘元，且
        其中地點相近之同類商店（屈臣氏百佳股份有限公司）竟達五家，殊異於一
        般正常消費情形，其意在分散刷卡金額，避免引發懷疑，而使詐騙手段易於
        成功之情，至甚灼然，被告亦無從諉稱不知。再查，共同被告己○○因持偽
        卡盜刷被警查獲二次，業如前述，證人己○○於原審時供陳：「..... 事情
        發生後，他們商量本來要我一個人頂罪，去年十二月間，辛○○還跟我提過
        他們其他共犯願意幫我出錢交罰金」等語（見原審卷第七十二頁），於本院
        審理時另證述：其有二次交保紀錄，第一次，在八十九年偵字第二二三○九
        號案件，第二次即本案，交保金均係被告辛○○交予其女友「丁○○（原名
        徐菘瑩）」拿去繳納等情（見本院九十三年五月六日準備程序訊問筆錄），
        經本院傳喚證人丁○○到院供證無訛（見本院九十三年五月十八日訊問筆錄
        ），經參以共同被告己○○於臺灣臺北地方法院檢察署八十九年度偵字第二
        二三０九號偵查中，經檢察官諭知准以五萬元具保免予羈押，由己○○女友
        徐菘瑩繳納保證金五萬元，有卷附繳款人徐菘瑩之八十九年八月二十五日刑
        保字第八九００四七七二號保證金五萬元收據（判刑確定後折抵易科罰金）
        可按。另於臺灣臺北地方法院檢察署九十年度偵字第八七二號偵查中，復經
        檢察官諭知准以三萬元具保免予羈押，由己○○女友徐菘瑩繳納保證金五萬
        元，亦有卷附繳款人徐菘瑩之八十九年十二月三十日甲○執臨字第０六六七
        六二號保證金三萬元臨時收據足憑，核與證人己○○、丁○○（原名徐菘瑩
        ）證述情節相吻合，共同被告己○○之交保金五萬元及三萬元均係被告辛○○提供，應可信實。綜上，相互勾稽以觀，顯見被告係以自己犯罪之意思參
        與前揭犯罪，上開所辯，均在卸責，要無可採。
（三）行使之偽卡、數量及來源：
  １、行使之偽卡、數量：
      共犯己○○雖於另案原審時供承：其從頭到尾拿的不只三張（偽卡），有的拿
      到不能用，就丟掉，其八十八年七月中旬就開始使用（偽卡）（見原審九十年
      訴字第八九號卷第六十四頁）等情，惟本件僅查獲扣案三張偽卡，分別為：附
      表一所示交易使用之臺北銀行卡號0000000000000000偽卡，
      以「戊○○」名義盜刷；附表二編號十、附表三編號一、三則係使用新竹國際
      商業銀行（下稱新竹商銀）卡號四五七九五六Ｚ000000000偽卡，因
      己○○不明該卡正面英文字之中文譯音，二十三日先於該卡背面偽簽「周章同
      」署押盜刷，後為避免遭識破，乃以不明之方法拭去後，再偽簽「金佰欽」署
      押，於二十四日繼續盜刷；至附表二、三其餘交易部分，均係使用中國信託商
      業銀行卡號0000000000000000偽卡，己○○亦因不明該卡正
      面英文字之中文譯音，為避免遭識破，乃以同一之方法，先後於卡背偽簽「吳
      仁祥」、「郭成隆」、「金佰欽」之署押盜刷，均經己○○坦認在卷（見九十
      年訴字第八九號卷第五十九、六十一頁），宜先敘明。
  ２、行使偽卡之來源：
    (1)附表一所示八十九年十二月二十九日盜刷使用之臺北銀行卡號0000000
      000000000偽卡來源：附表一所示八十九年十二月二十九日係盜刷使
      用臺北銀行卡號0000000000000000偽卡，業據共犯己○○供
      述在卷，該偽卡來源，共犯己○○於警詢時供稱：「該偽造信用卡是我於今（
      二十九）日下午十五時許，在台北縣三重市向一名綽號「長腳」年籍資料不詳
      幕後主使人」（見九十年偵字第八七二號卷第五頁反面），於偵查初時供述意
      旨與前相同（見九十年偵字第八七二號卷第二十五頁反面、九十年偵字第一四
      三一三號卷第二十三頁），嗣則否認販賣偽卡者與當日開車者係同一人，並稱
      ：係當日開車男子介紹伊購買偽卡，並電告伊要買什麼東西，開車帶伊去，當
      天盜刷所得之物，亦交由該男子去銷贓（見九十年偵字第八七二號卷第四十五
      、四十六頁），前後所供，已有不符，惟共犯己○○嗣於另案偵查時坦承：其
      從頭到尾均未買過，（偽卡）均是辛○○給伊的；辛○○叫人開車帶伊等去買
      東西，之前辛○○是自己開車帶伊去買過東西等語（見九十年偵字第八七二號
      卷第四十六頁、四十七頁背面）；另己○○於本院準備程序中證稱：「附表一
      所示，在八十九年十二月二十九日被告辛○○並沒有開車載我去刷卡購物，因
      當天被告辛○○身體不舒服，就由綽號「小楊」的人開被告辛○○的乙○○○○○○○○○自小客車載我跟證人丙○○去刷卡消費，信用卡是由綽號「小楊
      」交給我去刷卡消費的」（見本院九十三年五月六日準備程序筆錄），其於另
      案偵查及本院準備程序中時所供，核與同案共犯丙○○於警詢所供：「另外一
      位負責開車載我和己○○的人，他的名字我不清楚等語（見九十年偵字第八七
      二號卷第七頁反面、第四十六頁），相互一致，衡諸證人己○○持卡所購商品
      均交由被告辛○○銷贓變賣，所得僅朋分二成，業據前述，則該偽卡當無由證
      人己○○以一萬五千元高價購得，持卡消費商品均交由被告辛○○變賣，大部
      分所得歸由被告辛○○享之理，證人己○○改稱該偽卡係由被告辛○○或因病
      未能前往開車囑由綽號「小楊」的人開車並交付偽卡予伊去刷卡消費，自較可
      採。至於該偽卡既係被告辛○○或因病未能前往開車囑由綽號「小楊」的人開
      車並交付予己○○去刷卡消費，則己○○於警詢及偵查初訊所供該偽卡係在台
      北縣三重市向一名綽號「長腳」年籍資料不詳男子，以代價新台幣一萬五千元
      購買的云云，顯屬虛捏，而八十九年十二月二十九日係由綽號「小楊」的人開
      被告辛○○的乙○○○○○○○○○自小客車載丙○○及己○○前往刷卡消費
      ，證人丙○○於偵查供陳：「（問：盜刷所得之物，是否均交給開車帶你們之
      人？）是」，既稱持卡消費商品均交給開車之人，其交付之對象自指綽號「小
      楊」之人無訛，併此敘明。
    (2)附表二、三所示八十九年八月二十二日至二十四日盜刷使用之新竹商銀卡號四
      五七九五六Ｚ000000000、中國信託商業銀行卡號00000000
      00000000偽卡來源：
      查附表二編號十、附表三編號一、三係使用新竹國際商業銀行（下稱新竹商銀
      ）卡號四五七九五六Ｚ000000000偽卡，而附表二、三其餘交易部分
      ，均係使用中國信託商業銀行卡號0000000000000000偽卡，
      業據證人己○○供明，至於該二張偽卡來源，證人己○○原於警詢中供稱係於
      八十九年八月二十二日，在臺北市○○路與林森北路口，向一名姓名年籍不詳
      、與林森北路口，向一名姓名年籍不詳、庚○○○○○之成年男子，以三萬元
      代價購得偽造之中國信託商業銀行核發、卡號00000000000000
      00號，及新竹國際商業銀行（下稱竹商銀）核發、卡號000000000
      0000000之信用卡各一張（見八十九年偵字第二二三０九號卷第二十二
      頁背面），惟於本院審理時翻異前詞，改稱：用過幾張偽造的信用卡忘記了，
      但信用卡都是被告辛○○給伊的，伊在原審說是向庚○○○○○買的，但實際
      上該二張信用卡是被告辛○○所提供，均是在第一個消費地點，伊要下車之前
      交付予伊去刷卡消費，然後賣掉刷卡購物的東西後伊再抽二成，其他歸被告辛○○所有，在八十九年八月二十二日被告辛○○沒有開車載伊去，因被告辛○○有事，就由綽號「小楊」的人開被告辛○○的乙○○○○○○○○○自小客
      車載伊去刷卡消費，信用卡是由綽號「小楊」交給伊去刷卡消費的，附表二、
      三所示伊有偽簽吳仁祥、郭成隆、周章同、金百欽的署押等語（見本院九十三
      年五月六日準備程序筆錄），參以證人己○○持卡所購商品均交由被告辛○○
      銷贓變賣，所得僅朋分二成，業據前述，則該偽卡自無由證人己○○以三萬元
      高價購得，持卡消費變賣所得由被告辛○○坐享其成之理，證人己○○改稱該
      偽卡係由被告辛○○交付予伊去刷卡消費，應屬可採。
    (3)附表四編號一、二、三所示偽造信用卡，均係被告辛○○親自或經由綽號「小
      楊」之成年男子交由己○○持卡購物消費，業如前述，至於被告辛○○如何取
      得該偽造信用卡，證人己○○雖於本院中證稱：伊使用之信用卡都是被告辛○○給的，被告辛○○背後有一個偽造性用卡的集團云云（見本院九十三年五月
      六日準備程序筆錄），惟尚無積極證據足以證實，本件復未查獲任何偽造性用
      卡之證據，尚難遽認上開信用卡係被告辛○○所偽造，依罪疑惟輕原則，應認
      上開信用卡係被告辛○○於不詳時地，向不詳姓名年籍之成年人購得。
（四）共犯關係：
      被告辛○○於附表一所示提供臺北銀行卡號000000000000000
      0偽卡壹枚，提供車輛指示綽號「小楊」載送己○○、丙○○持偽卡刷卡消費
      ，再經由銷贓管道變現商品，朋分得款，於附表二編號一所示提供中國信託商
      業銀行卡號0000000000000000偽卡壹枚，提供車輛指示綽號「小楊」載送己○○持偽卡刷卡消費，再經由銷贓管道變現商品，朋分得款，另於附表二編號十
      、附表三編號一、三所示提供新竹國際商業銀行卡號四五七九五六Ｚ0000
      00000偽卡壹枚，附表二、三其餘所示提供中國信託商業銀行卡號000
      0000000000000偽卡壹枚，駕駛車輛載送己○○持偽卡刷卡消費
      ，再經由銷贓管道變現商品，朋分得款之犯行，被告辛○○與己○○間均有犯
      意之聯絡及行為之分擔，附表一所示並與丙○○、綽號「小楊」之成年男子間
      有犯意之聯絡及行為之分擔，附表二編號一並與綽號「小楊」之成年男子間有
      犯意之聯絡及行為之分擔。
（五）綜上所述，本件事證已臻明確，被告犯行堪以認定，應予依法論科。
三、論罪：
（一）觸犯法條：
  １、按在信用卡背面簽名欄簽名，自形式上觀察即足以表示簽名者於信用卡有效期
      限內有權使用該信用卡之辨識，及為消費時比對筆跡以確定是否為本人之用，
      亦即持有該信用卡即可在約定之商店消費，係私文書之一種，又持信用卡交易
      後，店員交付予持卡人簽名之簽帳單係一式三聯，其中第一聯由持卡人簽名後
      （同時複寫第二、三聯），由商店店員交持卡人收執，以為確認該筆消費之憑
      證，特約商店另依餘聯資以向發卡銀行請款，持卡人於簽帳單上簽名即表示持
      卡人同意依照其與發卡銀行間信用卡使用約定，一經使用或訂購物品均應按所
      示之全部金額，付款予發卡銀行，是持卡人於簽帳單簽名，係對所簽金額負擔
      付款之義務，性質上屬消費付款契約書，為私文書（最高法院九十年度台上字
      第六八九八號可資參照），故在簽帳單上偽簽持卡人姓名加以行使，即應成立
      刑法第二百十六條、第二百十條之行使偽造私文書罪。而偽造署押為偽造私文
      書之部分行為，偽造私文書之低度行為更為行使之高度行為所吸收，均不另論
      罪；又持卡人消費後出示信用卡予特約商店，商店人員在刷卡機上鍵入消費金
      額後，將信用卡插入或刷過透過電話線與發卡銀行終端電腦連線之刷卡機，使
      刷卡機判讀信用卡上之電磁紀錄，將信用卡上之電磁紀錄與消費金額資料，傳
      輸至發卡銀行終端電腦，於判讀並核對與信用卡契約約定事項相符（如額度等
      ）正確後，再透過電話傳輸設備，傳送授權號碼予信用卡刷卡機，並隨消費金
      額列印於信用卡簽帳單上。以他人之信用卡或偽造之信用卡持向特約商店經由
      刷卡機消費，因該刷卡機係該發卡銀行機構辦理信用卡契約業務人員之替代，
      對刷卡機所施用之詐術，應視同對自然人所為，已符合刑法上之詐欺罪。
  ２、查被告明知信用卡係經偽造，仍交付予知情之己○○並於背面偽簽「吳仁祥」
      、「郭成隆」、「金佰欽」、「周章同」、「戊○○」等署押，表示該信用卡
      係前揭人所有而偽造私文書，復持以消費，核其所為係犯刑法第二百十六條、
      第二百十條之行使偽造私文書罪。又核被告持前揭偽造之信用卡消費，由知情
      之己○○於消費商店一式三聯（第一聯持卡人存根、第二聯商店存根、第三聯
      收單存根）之簽單上，偽簽「吳仁祥」、「郭成隆」、「金佰欽」、「周章同
      」、「戊○○」之署押，表示該等人消費之證明並持以行使，則係犯同法第二
      百十六條、第二百十條行使偽造私文書罪。被告持上開信用卡至屈臣氏等特約
      商店消費，致特約商店陷於錯誤而交付商品（附表二編號九除外），係犯刑法
      第三百三十九條第一項之意圖為自己不法之所有，以詐術使人金本人之物交付
      罪。其中附表二編號九部分，被告持上開信用卡至新加坡舞廳特約商店消費，
      致發卡銀行陷於錯誤支付款項，被告即受有消費而免支付價款之利益，係犯同
      法第三百三十九條第二項、第一項之意圖為自己不法之所有，以詐術得財產上
      不法利益罪。另附表一編號四、五部分，因未詐得財物即為警查獲，核其所為
      ，係犯刑法第三百三十九條第三項、第一項之詐欺取財未遂罪。
（二）應否新舊法比較問題：
      被告行為後，於民國九十年六月二十日公布修正，並於同年六月二十二日生效
      之刑法增訂第二百零一條之一第一項：意圖供行使之用而偽造信用卡者，處一
      年以上七年以下有期徒刑，得併科三萬元以下罰金。同條第二項：行使前項偽
      造之信用卡者，處五年以下有期徒刑，得併科三萬元以下罰金，同法第二百零
      五條並修訂偽造之信用卡，不問屬於犯人與否均沒收之等之規定，是否即係前
      述詐欺罪之特別規定，應否比較新舊法而為適用，仍有爭議：１、否定說：九
      十年六月二十日經總統以（90）華總一義字第9000120760號令，修正增訂第二
      百零一條之一及第二百零五條規定，第二百零一條之一規定則未予區分不法所
      得係「物」或「財產上之不法利益」，亦無未遂犯相關規定，而第三百三十九
      條詐欺罪，尚區分不法所得係「物」或「財產上之不法利益」，且設有未遂犯
      之處罰，二罪之構成要件並非一致；且被告此部分所為，係犯行為時刑法第二
      百十六條、第二百十條行使偽造私文書罪、第三百三十九條第一項詐欺取財罪
      。至被告行為後，於民國九十年六月二十日公布，並於同年六月二十二日生效
      之中華民國刑法增訂第二百零一條之一，乃係新增設之條文，應係被告行為後
      ，就行使偽造信用卡新公布之特別法，依「罪刑法定原則」及「法律不溯及既
      往原則」，自不得援引行為後增訂之刑法第二百零一條之一第二項之規定對法
      律公布施行前之行為加以處罰，且被告行為時之刑法第二百十六條、第二百十
      條、第三百三十九條第一項法律並無變更，並無所謂行為後法律有變更之問題
      ；是本件核被告此部分所為，係犯刑法第二百十六條、第二百十條行使偽造私
      文書，第三百三十九條第一項詐欺取財罪，毋庸比較新舊法（見臺灣士林地方
      法院九十年九月份法律座談會乙說）。２、肯定說：按信用卡為理財消費信用
      交易之工具，屬於資格證券之一種，即表彰記帳消費之資格而已，並非有價證
      券，故行使偽造信用卡，以詐騙財物，究與行使有價證券詐欺，該有價證券具
      有相當價值，且有流通效力，得以自由買賣轉讓有別，故某甲之行為，仍應負
      詐欺取財罪責（臺灣臺中地方法院九十二年度六月份法律座談會高等法院研究
      意見採甲說認觸犯行使偽造信用卡罪外，仍應負詐欺取財罪）。又被告行為時
      係上開條文增訂之前，而行使偽造信用卡之行為，本質含有詐欺之目的，故單
      純行使偽造信用卡之行為，至少構成詐欺罪，即新法修訂前行使偽造信用卡之
      罪名通常以詐欺罪之型態呈現，修正後之獨立罪名雖與詐欺罪名不同，但因新
      舊法均認定行使偽造信用卡有罪，故仍有比較新舊法問題，依舊法之詐欺罪名
      其法定刑較新法即刑法第二百零一條之一第二項之法定刑為輕，依刑法第二條
      第一項但書規定，自應適用有利於被告之舊法，是核被告此部分所為，係犯刑
      法第二百十六條、第二百十條行使偽造私文書、第三百三十九條第一項詐欺取
      財罪（臺灣士林地方法院九十年九月份法律座談會臺灣高等法院研究意見採甲
      說）。最高法院九十三年度台上字第四０三號判決意旨亦以：「上訴人行為後
      ，刑法於九十年六月二十日修正增訂第二百零一條之一及第二百零五條規定，
      處罰偽造信用卡及行使偽造信用卡之犯行，應為前述詐欺罪之特別規定，而有
      新舊法比較適用之問題，此為原審所未及斟酌。」，認應比較新舊法。３、本
      院以被告行為後，刑法於九十年六月二十日修正增訂第二百零一條之一及第二
      百零五條規定，處罰偽造信用卡及行使偽造信用卡之犯行，而被告行為時雖係
      上開條文增訂之前，而行使偽造信用卡之行為，本質含有詐欺之目的，新法修
      訂前行使偽造信用卡之罪名通常以詐欺罪之型態呈現，修正後之獨立罪名雖與
      詐欺罪名不同，但因新舊法均認定行使偽造信用卡有罪，此與修正增訂前之行
      為原為法律所不處罰，而行為後修正增訂之處罰條文，依「罪刑法定原則」及
      「法律不溯及既往原則」，不得援引行為後增訂之刑法對法律公布施行前之行
      為加以處罰之情形有間，故仍有比較新舊法問題，按被告行為後，刑法於九十
      年六月二十日修正增訂第二百零一條之一及第二百零五條規定，處罰偽造信用
      卡及行使偽造信用卡之犯行，應為前述詐欺罪之特別規定，比較新舊法之規定
      ，應以修正前之詐欺罪規定對被告較為有利，是依刑法第二條第一項但書之規
      定，自應用修正前之規定。
（三）共同正犯：
      被告辛○○於附表一所示提供臺北銀行卡號000000000000000
      0偽卡壹枚，提供車輛指示綽號「小楊」載送己○○、丙○○持偽卡刷卡消費
      ，再經由銷贓管道變現商品，朋分得款，於附表二編號一所示提供中國信託商
      業銀行卡號0000000000000000偽卡壹枚，提供車輛指示綽號「小楊」載送己○○持偽卡刷卡消費，再經由銷贓管道變現商品，朋分得款，另於附表二編號十
      、附表三編號一、三所示提供新竹國際商業銀行卡號四五七九五六Ｚ0000
      00000偽卡壹枚，附表二、三其餘所示提供中國信託商業銀行卡號000
      0000000000000偽卡壹枚，駕駛車輛載送己○○持偽卡刷卡消費
      ，再經由銷贓管道變現商品，朋分得款之行使偽造私文書及詐欺取財犯行，被
      告辛○○與己○○間均有犯意之聯絡及行為之分擔，附表一所示並與丙○○、
      綽號「小楊」之成年男子間有犯意之聯絡及行為之分擔，附表二編號一並與綽
      號「小楊」之成年男子間有犯意之聯絡及行為之分擔，為共同正犯。
（四）罪數關係：
  １、吸收關係：
      被告於信用卡背面及信用卡簽帳單上偽造「吳仁祥」、「郭成隆」、「金佰欽
      」、「周章同」、「戊○○」署押後，用以偽造私文書，再持以行使，其偽造
      署押之行為係偽造私文書之階段行為，而偽造私文書之低度行為為行使之高度
      行為吸收，均不另論罪。
  ２、連續犯：
      被告先後多次行使偽造私文書、詐欺取財之犯行，均時間緊接，觸犯構成要件
      相同之罪，顯係出於概括犯意為之，雖詐欺取財部分有既遂、未遂之分，仍成
      立連續犯，均依刑法第五十六條之規定，以一罪論，並加重其刑。
  ３、牽連關係：
      又所犯上開行使偽造私文書、詐欺取財及詐欺得利罪之間，有方法結果之牽連
      關係，依刑法第五十五條規定，應從較重之行使偽造私文書罪處斷。
（六）併予審理：
      被告辛○○提供偽卡於附表一所示提供車輛指示他人載送持偽卡刷卡消費，再
      經由銷贓管道變現商品，朋分得款之犯行，雖未經起訴，惟其行為時間為八十
      九年十二月二十九日，與附表二、三之行為時間八十九年八月二十二日至同年
      月二十四日僅相隔四個月，且使用之偽卡均由被告辛○○提供，行為模式均同
      ，應與起訴有罪部分，具有裁判上一罪之連續關係，為起訴效力所及，本院自
      應併予審理。原審於九十年度訴字第八九號黃英峰偽造文書案件判決中以黃英
      峰陳稱：在第一次環亞被抓到後，有二、三個月沒有用，後來找不到工作，才
      又向他買等語 (見原審九十年度訴字第八九號九十年四月二十四日審判筆錄）
      ，認此部分之行為與附表二、三之行為難論以連續犯，惟其前提係以附表二、
      三黃英峰所使用中國信託商業銀行卡號0000000000000000偽
      卡及新竹國際商業銀行卡號四五七九五六Ｚ000000000偽卡各壹枚，
      為黃英峰於八十九年八月二十二日下午十時許，在臺北市○○路與林森北路口
      處，以新臺幣三萬元代價，向不詳姓名年籍綽號為「阿偉」之人所購得，附表
      一所示臺北銀行卡號0000000000000000偽卡壹枚，為黃英峰於八十九年十二月
      二十九日下午三時許，在臺北縣三重市某處向姓名年籍不詳、綽號「長腳」之
      成年男子，以新臺幣（下同）一萬五千元之價格購得，經查與上開使用之偽卡
      均由被告辛○○提供之事實不符，所持非連續關係見解，尚不適用於本案被告
      ，併予敘明。
四、撤銷改判之理由：
    被告辛○○確有參與本件犯行，已詳論如上，原審未予詳察，遽諭知被告辛○○
    無罪之判決，實屬違誤。檢察官上訴意旨以上開理由指摘原判決不當，為有理由
    。原判決既有違誤，自應由本院將被告辛○○部份撤銷改判。爰審酌被告前科素
    行（本件行為後，因服用酒類駕駛觸犯公共危險，判處有期徒刑二月，又因詐欺
    罪，判處有期徒刑三月，有本院被告全國前案紀錄表在卷可按），雖坦承犯罪，
    惟於八十九年八月二十四日經警查獲相同之刷偽卡購物犯行後，復再行基於概括
    犯意犯案，顯未知悔改，其正值青壯之年，不思從事正當職業獲致酬勞，竟利用
    以不正方法向表列商店詐購商品，對於信用卡購物之交易安全有重大妨害及犯罪
    後之態度、智識程度、犯罪手段、所詐購商品價值及其所生損害等一切情狀，爰
    量處如主文第二項所示之刑。按被告犯罪後，刑法第四十一條已於民國九十年一
    月四日修正，嗣經總統於九十年一月十日公布，並自同年一月十二日起生效，依
    現行刑法第四十一條第一項前段：「犯最重本刑為五年以下有期徒刑以下之罪，
    而受六個月以下有期徒刑或拘役之宣告，因身體、教育、職業、家庭之關係或其
    他正當事由，執行顯有困難者，得以一元以上三元以下折算一日，易科罰金」之
    規定，較之修正前之刑法第四十一條以「犯最重本刑為三年以下有期徒刑以下之
    刑之罪，而受六月以下有期徒刑或拘役之宣告」，始得易科罰金之規定，以修正
    後現行刑法第四十一條第一項前段之規定有利於被告，被告行為時雖在刑法第四
    十一條修正生效前，惟依刑法第二條第一項前段規定，仍應適用裁判時即修正後
    之刑法第四十一條第一項前段規定諭知易科罰金之折算標準。
五、沒收：
（一）如附表一編號一至三所示持卡人存根聯、商店存根聯上偽造之「戊○○」署押
      共陸枚、附表二編號一之「簽單種類」欄所示持卡人存根、商店存根、收單存
      根上偽造之「吳仁祥」署押參枚、附表二編號二至九之「簽單種類」欄所示持
      卡人存根、商店存根、收單存根上偽造之「郭成隆」署押貳拾肆枚、附表二編
      號十之「簽單種類」欄所示持卡人存根、商店存根、收單存根上偽造之「金佰
      欽」署押參枚、附表三編號一之「簽單種類」欄所示持卡人存根、商店存根、
      收單存根上偽造之「周章同」署押參枚、附表三編號二至三之「簽單種類」欄
      所示持卡人存根、商店存根、收單存根上偽造之「金佰欽」署押陸枚，雖未扣
      案，亦無證據認已滅失，均應依刑法第二百十九條之規定，宣告沒收。
（二）又附表四所示臺北銀行卡號0000000000000000偽卡壹枚，新
      竹國際商業銀行卡號四五七九五六Ｚ000000000偽卡壹枚，中國信託
      商業銀行卡號0000000000000000偽卡壹枚，為被告購為己有
      ，並供犯行使偽造私文書罪所用之物，應依刑法第三十八條第一項第二款之規
      定沒收之。
（三）至附表一所示之偽造信用卡背面偽簽之「戊○○」署押一枚，附表二及附表三
      所示之偽造信用卡背面偽簽之「金佰欽」署押二枚，因偽造信用卡已經沒收，
      又附表二及附表三所示之偽造信用卡背面偽簽之「吳仁祥」、「郭成隆」、「
      周章同」署押三枚，被告均已拭去而滅失，改簽為現扣案之「金佰欽」署押，
      均不另為沒收之諭知。
六、併予敘明：
    另共同被告己○○於本院審理時固自白：伊自八十八年七月中旬就開始使用，從
    頭到尾拿的不只三張，但扣案的只有三張，有的不能用就丟掉等語（見本院九十
    年四月二十四日審判筆錄），惟己○○亦陳稱：伊用的其他偽卡發卡銀行及號碼
    均不記得，也都不在了等語，則此部分查無其他證據足佐，自不得僅據共同被告
    己○○之自白遽為被告犯罪之推定，惟此部分未經起訴，僅附此敘明。
七、適用法律：
據上論斷，應依刑事訴訟法第三百六十九條第一項前段、第三百六十四條、第二百九
十九條、第三百零一條第一項、第三百零六條，刑法第二條第一項、第二十八條、第
五十六條、第二百十六條、第二百十條、第三百三十九條第一項、第二項、第三項、
第五十五條、第四十一條第一項前段、第三十八條第一項第二款、第二百十九條，罰
金罰鍰提高標準條例第一條前段、第二條，判決如主文。
本案經檢察官鄭龍照到庭執行職務。
中      華      民      國    九十三    年      六      月    三十    日
                              臺灣高等法院刑事第十庭
                                  審判長法  官  溫  耀  源
                                        法  官  周  政  達
                                        法  官  邱  同  印
右正本證明與原本無異。
如不服本判決，應於收受送達後十日內向本院提出上訴書狀，其未敘述上訴之理由者
並得於提起上訴後十日內向本院補提理由書（均須按他造當事人之人數附繕本）。
                                        書記官  莊  昭  樹
中      華      民      國    九十三    年      六      月     三十     日
附錄：本案論罪科刑法條全文
刑法第二百十六條
行使第二百十條至第二百十五條之文書者，依偽造、變造文書或登載不實事項或使登
載不實事項之規定處斷。
刑法第二百十條
偽造、變造私文書，足以生損害於公眾或他人者，處五年以下有期徒刑。
刑法第三百三十九條
意圖為自己或第三人不法之所有，以詐術使人將本人或第三人之物交付者，處五年以
下有期徒刑、拘役或科或併科一千元以下罰金。
以前項方法得財產上不法之利益或使第三人得之者亦同。
前二項之未遂犯罰之。
附表四：持用消費之偽卡明細
  一、附表一所示交易使用之臺北銀行卡號0000000000000000偽卡
      壹枚。
  二、附表二編號十、附表三編號一、三所示使用新竹國際商業銀行卡號四五七九五
      六Ｚ000000000偽卡壹枚。
  三、附表二、三其餘所示交易使用之中國信託商業銀行卡號0000000000
      000000偽卡壹枚。
